Inventaris van de kopieën der Doop-, Trouw- en Begraafboeken (DTB) van `s Gravenhage
Nationaal Archief, Den Haag
DTB kopie Zuid-Holland; `s Gravenhage
DTB `s Gravenhage
0 0
GEDTBZH042
??? meter; ??? inventarisnummers
Gescande fotokopieën van normale geschreven en gedrukte teksten. De Nederlandstalige stukken van vóór ca. 1700 zijn geschreven in het gotische cursiefschrift, met name in de oud-Hollandse klerkencursief.
Nationaal Archief, Den Haag
Nederduits gereformeerde gemeente te `s Gravenhage
Rooms-katholieke parochie te `s Gravenhage
Ambachtsbestuur ("gerecht", "burgemeesters", "Wet", "schepenen", "commissarissen", gequalificeerden) van `s Gravenhage
Burgerlijke Stand van de gemeente `s Gravenhage
De doopregisters bevatten naast de doopdatum de volledige namen van de ouders en de voornaam van het gedoopte kind. Daarnaast worden soms ook de doopgetuigen en / of peetouders genoemd. De trouwregisters bevatten naast de datum van (onder)trouw de namen van bruidegom en bruid. Daarnaast treft men dikwijls aanvullende gegevens aan, zoals plaats van herkomst, woonadres, de vermelding dat de persoon weduwnaar of weduwe is en eventueel de naam van de vorige partner. Wanneer de partners uit verschillende plaatsen afkomstig zijn of elders trouwen, vindt men ook gegevens omtrent afgegeven attestaties van de huwelijksafkondigingen. De begraafregisters bevatten op datum van aangifte de naam van de begraven persoon. In enkele gevallen wordt ook de datum van overlijden gegeven. Bij (minderjarige) kinderen wordt meestal de naam van de vader vermeld; bij vrouwen en weduwen soms de naam van de echtgenoot. Aanvullende gegevens over de begraafplaats en het luiden van de klok komen zelden voor.
Archiefvorming
Geschiedenis van het archiefbeheer
De verwerving van het archief
3.04
Aanwijzingen voor de gebruiker
Openbaarheidsbeperkingen
Volledig openbaar
De collectie is een duplicaat van een archief in eigen beheer.
Materiële beperkingen
Aanvraaginstructie
Van de documenten die in deze archiefinventaris zijn beschreven, kunnen de originelen niet geraadpleegd worden. Deze zijn overgedragen aan het gemeentebestuur van de gemeente vanwaar ze afkomstig zijn, ter opneming en bewaring in de gemeentelijke archiefbewaarplaats.
Verwant materiaal
Beschikbaarheid van kopieën
Beschrijving van de series en archiefbestanddelen
- 's-GRAVENHAGE (DTB)
  Originelen berusten bij het gemeentearchief Den Haag
  Het N.A .Beschikt slechts over enkele afschriften van Rooms Katholieke Doop- en trouwboeken.
  - Spaanse Kapel, H. Theresia, A.
    - ROOMS-KATHOLIEK, a.
      - Doop- en trouwboek., 1670 mei 25-1684 mei 2.; 1
        Voorafgegaan van een alfabetische index op doopnaam en op naam van gehuwde mannen en vrouwen. Tussengevoegd: namen van bekeerlingen. De eerste pagina's zijn geschonden, waardoor tekstverlies is ontstaan.
      - Doop- en trouwboek., 1684 juni-1709 januari.; 2
        Voorafgegaan van een alfabetische index op doopnaam en op naam van gehuwde mannen en vrouwen. Aan het begin ongedateerde afschriften van doopbriefjes.
      - Doop- en trouwboek., 1709 februari-1710 februari en 1716 januari-1789 februari; 3
        Voorafgegaan van een alfabetische index op doopnaam en op naam van gehuwde mannen en vrouwen.. Op pagina 142: inschrijvingen uit 1764. Op pagina 170: een overlijdensinschrijving uit 1776. Achterin: trouwinschrijvingen uit 1764-1765. Tevens opgenomen zijn enkele brieven betreffende dispensatie inzake huwelijk. Vermist wordt een afzonderlijk, destijds door H. Brouwer nog vermeld, blad met doopaantekeningen uit de periode 1721 september-1728 mei.
      - Doop- en trouwboek., 1719-1756.; 4
        a. Doopaantekeningen, 1719 februari 27-1756 maart 26.
        b. Trouwaantekeningen, 1725 februari 18-1754 juli 6.
        Voorafgegaan van een alfabetische index op doopnaam en op naam van gehuwde mannen en vrouwen. De trouwinschrijvingen worden gevolgd door een tweevoudig correctief laat achttiende eeuws afschrift van de doopaantekeningen uit de periode 1719-1729.
      - Doop- en trouwboek., 1767-1794.; 5
        a. Doopaantekeningen, 1767 mei 28-1794 december 5.
        b. Trouwaantekeningen, 1769 april 30-1791 mei 3.
        c. Lijst van bekeerlingen, 1769 augustus 15-1794 december 13.
        Voorafgegaan van een alfabetische index op doopnaam en op naam van gehuwde mannen en vrouwen met vermelding van woonplaatsen: Eikenduinen, Loosduinen, Rijswijk en Scheveningen..
  - Venetiaanse Kapel, B.
    - ROOMS-KATHOLIEK, a.
      - Doop-. Trouw- en overlijdensregister, tevens register van bekeerlingen., 1710-1771.; 6
        a Aantekeningen betreffende de opmaak van het register.
        b. Alfabetische index op doopnaam en op naam van gehuwde mannen en vrouwen en overledenen.
        c. Lijst van gezantschapskapelaans, 1710-1780.
        d. Doopaantekeningen, 1710, 1711, 1727, 1727, 1729-1749, 1757-1771.
        e. Bekeerlingen, 1754-1770.
        f. Trouwinschrijvingen, 1710, 1711, 1729-1771.
        g. Overlijdensregister, 1710-1711.
        Ook opgenomen zijn aantekeningen betreffende andere gezantschapskapellen. De paginering van het overlijdensregister is niet in overeenstemming met de chronologische volgorde.
      - Naamregister betreffende catechisanten, bekeerlingen en communicanten van de Spaanse Kapel en de Heilige Theresia., 1796 mei 3-1841 januari 17.; 7